臺灣高雄地方法院刑事判決　
110年度訴字第756號
公  訴  人  臺灣高雄地方檢察署檢察官
被      告  黃素貞


上列被告因傷害案件，經檢察官提起公訴（110年度偵字第18732
號），本院判決如下：
    主  文
黃素貞犯傷害罪，處拘役參拾日，如易科罰金，以新臺幣壹仟元
折算壹日。
    事  實
一、黃素貞、方佩彤均為高雄市○○區○○○路000號「風和日麗大樓
    」住戶，雙方前因細故而相處不睦，乃黃素貞於民國110年7
    月2日11時54分許，自該大樓地下二樓搭乘電梯至地下一樓
    時，適方佩彤於該樓層欲進入電梯搭乘，黃素貞因不願與方
    佩彤共乘電梯，雙方發生口角，彼此面向對方，站立距離甚
    近。詎黃素貞應可預見方佩彤欲進入電梯搭乘，雙方站位甚
    為接近，如率爾出手朝對方身體推擠，可能發生肢體接觸，
    致對方受有傷害，竟基於傷害之不確定故意，以其左手朝方
    佩彤胸口推擠，致方佩彤受有前胸挫傷之傷害。
二、案經方佩彤訴由高雄市政府警察局鳳山分局報告臺灣高雄地
    方檢察署檢察官偵查起訴。
    理  由
一、證據能力之判斷
    本判決所引用具有傳聞性質之證據，業經檢察官及被告黃素
    貞（下稱被告）於本院審理時，明示同意有證據能力（見本
    院110年度訴字第756號卷〈下稱本院卷〉第87頁），本院審酌
    各該證據作成時之客觀環境及條件，均無違法不當取證或明
    顯欠缺信用性之情形，作為證據使用皆屬適當，依刑事訴訟
    法第159條之5第1項規定，自有證據能力；其餘各項非供述
    證據，亦無證據證明係公務員違背法定程序所取得，或有證
    明力明顯過低之情形，且經本院於審判期日合法踐行證據調
    查程序，由當事人互為辯論，業已保障當事人訴訟上之程序
    權，本院均得採為證據。
二、認定事實所憑之證據及理由
    訊據被告固不否認有於前揭時、地不欲與告訴人方佩彤（下
    稱告訴人）共乘電梯，而以左手阻止告訴人進入電梯等情，
    惟矢口否認有何傷害犯行，並辯稱：我的手沒有碰到告訴人
    ，告訴人受的傷不是我造成的云云。經查：
  ㈠被告、告訴人均為高雄市○○區○○○路000號「風和日麗大樓」
    住戶，雙方前因細故而相處不睦，乃被告於110年7月2日11
    時54分許，自該大樓地下二樓搭乘電梯至地下一樓時，適告
    訴人於該樓層欲進入電梯搭乘，被告因不願與告訴人共乘電
    梯，雙方發生口角，彼此面向對方，站立距離甚近，被告有
    以左手阻止告訴人進入電梯，嗣告訴人於當日急診經診斷受
    有前胸挫傷之傷害等情，業據被告於警詢、偵訊及本院審理
    時坦承不諱（見高雄市政府警察局鳳山分局高市警鳳分偵字
    第11073007900號卷〈下稱警卷〉第1-4頁，臺灣高雄地方檢察
    署110年度偵字第18732號卷〈下稱偵卷〉第11-12頁，本院卷
    第23-24、83頁），且經證人即告訴人於警詢及偵查時證述
    明確（見警卷第5-9頁，偵卷第11-12頁），並有大東醫院診
    斷證明書、現場監視錄影光碟、本院勘驗筆錄暨現場監視錄
    影光碟畫面翻拍照片在卷可稽(見偵卷第27頁、光碟存放袋
    ，本院卷第33-71頁），此部分之事實，自堪先予認定。
  ㈡證人即告訴人於警詢及偵訊時均證稱：我於110年7月2日從大
    樓地下一樓要搭乘電梯，當時被告在電梯裡面不讓我搭，就
    用手用力推我的胸口，導致我前胸挫傷，我雙手拿東西來不
    及反應，整個人就往後退等語（見警卷第5-6頁，偵卷第12
    頁），核與大東醫院診斷證明書記載：「診療日期：110年7
    月2日；診斷：前胸挫傷，紅6x5公分；醫囑：於110年7月2
    日至本院急診」等語相符（見偵卷第27頁），復經本院當庭
    勘驗現場監視錄影光碟內容略以：「被告朝告訴人伸直左手
    ，推擠告訴人前胸，致告訴人身體向後退步」等情（見本院
    卷第34頁），暨告訴人經被告推擠之際其身體既有明顯後退
    之情，若非被告驟然對告訴人身體施加相當力道，而非單純
    作勢阻止告訴人步行進入電梯，焉能如此？是前述診斷證明
    書及勘驗結果均與告訴人指述內容一致，告訴人前後指述並
    無瑕疵可指，復有卷內客觀事證可資補強，自堪信為真實，
    遑論勘驗結果另顯示被告出手推擠告訴人後，見告訴人轉而
    按壓左側電梯鍵乃逕自步出所在電梯令該電梯於無人乘坐的
    狀態下往上運行，嗣無視左側電梯乃告訴人按鍵叫喚而來，
    竟早一步進入左側電梯並隻身搭乘上樓，告訴人只得續留原
    地等待乙節（見本院卷第35頁），苟若被告所辯，其伸手用
    意僅在阻止告訴人與自己共乘電梯別無他意，更未碰觸到告
    訴人云云，孰能置信？足認被告客觀上確有以其左手朝告訴
    人胸口推擠，致告訴人受有前胸挫傷之傷害。被告前揭辯解
    ，顯與客觀事實相悖，並不可採。
　㈢又刑法上所稱之犯罪故意，係指行為人對於構成犯罪之事實
    ，明知並有意使其發生或預見其發生而其發生並不違背其本
    意，其要求行為人所應具備者，係對於客觀構成要件之事實
    本身及規範意義，有合乎一般社會意義下之認知，並不要求
    行為人對於構成要件之意義有著法律專業上精確認知，亦即
    具備學說上所稱之「基於外行人平行價值判斷而來形成之不
    法意義內容之認知」，即為已足，而行為人主觀上是否有無
    犯罪之故意，隱藏於行為者內心之中，自須從行為人之外在
    表徵及其行為時之客觀具體情狀一一檢視詳審細究而判斷之
    。本件被告於案發當時已近60歲，並自承學歷為國中，擔任
    家管等語（見本院卷第92頁），當係具有相當生活經驗之成
    年人，應可預見於此等情況下，如率爾朝對方身體推擠，可
    能發生肢體接觸，致對方受有傷害，仍於爭執過程中，以其
    左手朝告訴人胸口推擠，告訴人果因此受有前胸挫傷之傷害
    ，堪認被告主觀上確有其行為縱使造成告訴人受傷，亦不違
    背其本意之不確定傷害故意甚明。　
  ㈣綜上，本件事證明確，被告犯行已堪認定，應予依法論科。
三、論罪科刑之理由
  ㈠按對於構成犯罪之事實，明知並有意使其發生者，為確定故
    意；對於構成犯罪之事實，預見其發生而其發生並不違背其
    本意者，則為不確定故意，易言之，凡認識犯罪事實，並希
    望其發生者，為直接故意；若僅有認識，而無此希望，但其
    發生並不違背其本意者，則為不確定故意。核被告所為，係
    犯刑法第277條第1項之傷害罪。
  ㈡爰以行為人之責任為基礎，審酌被告與告訴人均為大樓住戶
    ，不思理性溝通，僅因細故即率爾出手推擠告訴人，致告訴
    人受有上開傷害，自應予責難；惟念被告別無其他前科犯行
    ，有臺灣高等法院被告前案紀錄表在卷可參（見外放前科卷
    ），且告訴人傷勢幸非嚴重，犯罪所生實害非鉅；斟以告訴
    人到庭陳稱：可能因為大樓的事，那時我當過委員，雙方發
    生誤會，被告生氣還罵我，之前我也沒跟被告計較，可是這
    次被告用力推我，確實讓我受傷，還去看診了好幾次，希望
    法院依法處理等語（見本院卷第93-94頁）；另被告自述學
    歷為國中、擔任家管、與配偶及2名成年子女同住、無重大
    疾病等語（見本院卷第92頁），及其犯罪之目的、動機、智
    識程度、生活狀況等一切情狀，量處如主文所示之刑，並諭
    知以新臺幣1,000元折算1日之易科罰金折算標準。
據上論斷，應依刑事訴訟法第299條第1項前段，判決如主文。
本案經檢察官林志祐提起公訴，經檢察官陳俊宏到庭執行職務。
中　　華　　民　　國　　111 　年　　8 　　月　　 2  　日
　                刑事第十一庭  審判長法  官  莊珮吟 
                                      法  官  洪碩垣
                                      法  官  黃鳳岐
以上正本證明與原本無異。
如不服本判決，應於送達後20日內，向本院提出上訴狀。
中　　華　　民　　國　　111 　年　　8 　　月　　4 　　日
                                      書記官  林依潔
【附錄】本案論罪科刑法條
刑法第277條第1項
傷害人之身體或健康者，處5年以下有期徒刑、拘役或50萬元以
下罰金。